臺灣新北地方法院刑事裁定
111年度聲字第617號
聲  請  人  臺灣新北地方檢察署檢察官
受  刑  人  郭紹鈞



上列聲請人因受刑人數罪併罰有二裁判以上，聲請定其應執行之
刑（111年度執聲字第448號），本院裁定如下：
    主  文
郭紹鈞所犯如附表所示之罪，所處如附表所載之刑，應執行有期
徒刑參年，如易科罰金，以新臺幣壹仟元折算壹日。
    理  由
一、聲請意旨略以：受刑人郭紹鈞因犯竊盜等案件，先後經判決
    確定如附表，應依刑法第53條及第51條第5 款之規定，定其
    應執行之刑，爰依刑事訴訟法第477條第1項規定聲請裁定等
    語。
二、按數罪併罰，有二裁判以上者，依刑法第51條之規定，定其
    應執行之刑；數罪併罰，宣告多數有期徒刑者，於各刑中之
    最長期以上，各刑合併之刑期以下，定其刑期，但不得逾30
    年，刑法第53條、第51條第5 款分別定有明文。又按犯最重
    本刑為5年以下有期徒刑以下之刑之罪，而受6月以下有期徒
    刑或拘役之宣告者，得以新臺幣1千元、2千元或3 千元折算
    1日，易科罰金；刑法第41條第1項至第4項及第7項之規定，
    於數罪併罰之數罪均得易科罰金或易服社會勞動，其應執行
    之刑逾6月者，亦適用之，刑法第41條第1項前段及第8 項亦
    規定甚明。
三、經查，受刑人因犯竊盜罪等案件，經本院先後判處如附表所
    載之刑（聲請書附表有缺漏之處，業經本院更正補充如附表
    所示），均已分別確定在案，有臺灣高等法院被告前案紀錄
    表及各該判決書在卷可稽。茲檢察官聲請定其應執行之刑，
    本院審核認聲請為正當，應定其應執行之刑及諭知易科罰金
    之折算標準。
四、依刑事訴訟法第477條第1項，刑法第53條、第51條第5 款、
    第41條第1項前段、第8項，裁定如主文。　　　　　　　　
中　　華　　民　　國　　111 　年　　3 　　月　　21　　日
                  刑事第十七庭  法　官  黃俊雯
以上正本證明與原本無異
如不服本裁定應於裁定送達後5日內向本院提出抗告狀
                                書記官　楊玉寧
中　　華　　民　　國　　111 　年　　3 　　月　　21　　日
附表：
編號  1 2 3 罪名  竊盜 竊盜 竊盜 宣告刑  有期徒刑4月，如易科罰金以新臺幣1,000元折算1日(聲請書漏載易科罰金折算標準，應予補充) 有期徒刑6月，如易科罰金以新臺幣1,000元折算1日(聲請書漏載易科罰金折算標準，應予補充) 有期徒刑6月，如易科罰金以新臺幣1,000元折算1日(聲請書漏載易科罰金折算標準，應予補充) 犯罪日期  109/12/19 109/11/25 109/12/18 最後事實審 法院 新北地院 新北地院   案號 110年度簡字第111號 110年度審易字第593號   判決日期 110/01/29 110/08/24  確定 判決 法院 新北地院 新北地院   案號 110年度簡字第111號 110年度審易字第593號   判決 確定日期 110/06/03 110/09/29  是否為得易科罰金之案件  是 是 是 備註  編號1至10經裁定應執行有期徒刑2年6月   
編號  4 5 6 罪名  竊盜 竊盜 竊盜 宣告刑  有期徒刑6月，如易科罰金以新臺幣1,000元折算1日(聲請書漏載易科罰金折算標準，應予補充) 有期徒刑4月，如易科罰金以新臺幣1,000元折算1日(聲請書漏載易科罰金折算標準，應予補充) 有期徒刑4月，如易科罰金以新臺幣1,000元折算1日(聲請書漏載易科罰金折算標準，應予補充) 犯罪日期  109/12/21 109/12/15 109/12/18 最後事實審 法院 新北地院    案號 110年度審易字第593號    判決日期 110/08/24   確定 判決 法院 新北地院    案號 110年度審易字第593號    判決確定日期 110/09/29   是否為得易科罰金之案件  是 是 是 備註  編號1至10經裁定應執行有期徒刑2年6月   
編號  7 8 9 罪名  竊盜 竊盜 竊盜 宣告刑  有期徒刑4月，如易科罰金以新臺幣1,000元折算1日(聲請書漏載易科罰金折算標準，應予補充) 有期徒刑4月，如易科罰金以新臺幣1,000元折算1日(聲請書漏載易科罰金折算標準，應予補充) 有期徒刑6月，如易科罰金以新臺幣1,000元折算1日(聲請書漏載易科罰金折算標準，應予補充) 犯罪日期  109/12/25 109/12/25 109/12/22 最後事實審 法院 新北地院  新北地院  案號 110年度審易字第593號  110年度審易字第754號  判決日期 110/08/24  110/10/07 確定 判決 法院 新北地院  新北地院  案號 110年度審易字第593號  110年度審易字第754號  判決確定日期 110/09/29  110/11/17 是否為得易科罰金之案件  是 是 是 備註  編號1至10經裁定應執行有期徒刑2年6月   

編號  10 11 12 罪名  竊盜 竊盜 竊盜 宣告刑  有期徒刑6月，如易科罰金以新臺幣1,000元折算1日(聲請書漏載易科罰金折算標準，應予補充) 有期徒刑6月，如易科罰金以新臺幣1,000元折算1日(聲請書漏載易科罰金折算標準，應予補充) 有期徒刑3月，如易科罰金以新臺幣1,000元折算1日(聲請書漏載易科罰金折算標準，應予補充) 犯罪日期  109/12/13 109/12/22 109/12/22 最後事實審 法院 新北地院 新北地院   案號 110年度審易字第1266號 110年度審易字第630號   判決日期 110/10/20 110/10/18  確定 判決 法院 新北地院 新北地院   案號 110年度審易字第1266號 110年度審易字第630號   判決確定日期 110/12/01 111/02/08  是否為得易科罰金之案件  是 是 是 備註  編號1至10經裁定應執行有期徒刑2年6月 編號11至12經判決應執行有期徒刑7月  

編號  13 14 罪名  竊盜 竊盜 宣告刑  有期徒刑4月，如易科罰金以新臺幣1,000元折算1日(聲請書漏載易科罰金折算標準，應予補充) 有期徒刑6月，如易科罰金以新臺幣1,000元折算1日(聲請書漏載易科罰金折算標準，應予補充) 犯罪日期  109/12/15 109/12/15 最後事實審 法院 新北地院 新北地院  案號 110年度審易字第620號 110年度審易字第1584號  判決日期 110/10/28 110/11/08 確定 判決 法院 新北地院 新北地院  案號 110年度審易字第620號 110年度審易字第1584號  判決確定日期 110/12/15 111/02/08 是否為得易科罰金之案件  是 是 備註  聲請書誤載判決日期為110 /10/20，應予更正